

Raquel Melissa Santiago Vargas **UX** Designer

Perfil

Poder diseñar mejoras en la experiencia de las personas con servicios y productos ha hecho que el UX Design se convierta en mi pasión; así como, la curiosidad v la predisposición ante nuevas ideas hacen que mi desarrollo profesional vaya en evolución. Mis intereses: Service Design y UX Writing.

Skills & Tools

- Metodología Agile
- Sketching & Wireframing
- UX Research
- Prototyping & Testing
- Figma
- Marvel
- Zeplin

Idiomas

Inglés Nivel Intermedio

Contacto



992 014 668



melissa.santiago18r@gmail.com



in/melissasantiagovargas

Experiencia laboral

2015 - 2017 Petrocentro Yulia SAC Asistente de Administración

> Organizar las acciones de venta de productos. Seguimiento para el cierre de facturación. Atender cotizaciones solicitadas por los clientes.

2009-2010 **Banco Interbank Asesor de Servicios**

> Atender a los clientes, ofreciéndoles un producto o servicios según sus necesidades.

Banco de Crédito del Perú 2008-2009 **Promotora de Servicios**

> Atención al cliente en transacciones financieras, así como el impulso de nuevos productos prevaleciendo el más adecuado para los clientes.

Educación

2018-2019 Diseño de experiencia de Usuario (Ux Design)

> Laboratoria - Bootcamp intensivo de 4 meses de especialización de UX Design y 2 meses de common core (HTML5, CSS, JS)

2012 - 2015 Marketing (7° Ciclo)

Universidad San Ignacio de Loyola

Cursos

Diseño de calzado

Citeccal